臺灣新竹地方法院民事判決　九十一年度親字第三九號
　　原　　　告　　丁○○
　　被　　　告　　丙○○
　　右一人之　　　甲○○
　　被　　　告　　乙○○
右當事人間請求確認親子關係不存在事件，本院判決如左：
    主      文
原告之訴駁回。
訴訟費用由原告負擔。
    事實及理由
壹、原告起訴主張方面：緣被告乙○○與被告丙○○之生母甲○○於民國（下同）七
　　十八年三月二十九日結婚，甲○○並於八十六年四月二十六日產下被告丙○○。
　　八十六年七月四日被告乙○○與被告丙○○生母甲○○兩人協議離婚。嗣原告丁○○與被告丙○○於九十一年一月十六日共同前往財團法人長庚紀念醫院作血緣
　　關係鑑定，鑑定結果認原告與被告丙○○之父子關係為百分之九十九點九九八四
　　，是原告乃被告之親生父親，惟因被告丙○○之受胎及出生均在被告乙○○與其
　　生母甲○○之婚姻關係存續中，致被告丙○○受推定為被告乙○○之婚生子女。
　　被告丙○○既係生母甲○○與原告所生，是被告丙○○與被告乙○○間之親子關
　　係並不存在，為此爰依法提起本件訴訟請求確認等語。並聲明確認被告乙○○與
　　被告丙○○間親子關係不存在。
貳、被告方面：本件未經言詞辯論，故被告未提出任何聲明或陳述。
參、得心證之理由：
一、按確認法律關係之訴，非原告有即受確認判決之法律上利益者，不得提起之；確
    認證書真偽或為法律關係基礎事實存否之訴亦同，民事訴訟法第二百四十七條第
    一項定有明文。此即為確認法律關係之訴，於訴訟法所規定應具備之權利保護要
    件，如此項要件於訴訟上有欠缺者，法院毋庸命為補正，即應以其訴無理由，而
    予以判決駁回，亦即依該原告之訴，在法律上顯無理由者，法院得不經言詞辯論
    ，逕以判決駁回之，民事訴訟法第二百四十九條第二項亦定有明文。
二、次按確認之訴非原告有即受確認判決之法律上利益者，不得提起，所謂即受確認
    判決之法律上利益，係指法律關係之存在不明確，原告主觀上認其在法律上之地
    位有不妥之狀態存在，且此種不妥狀態，能以確認判決將之除去者而言，若縱經
    法院判決確認，亦不能除去其不妥之狀態者，即難認有受確認判決之法律上利益
    。而妻之受胎係在婚姻關係存續中者，依民法第一千零六十三條第規定，應推定
    其為所生之子女為婚生子女，受此推定之子女，惟在夫妻一方能證明妻非自夫受
    胎或夫能證明受胎期間內未與妻同居者，得依同法條第二項之規定，知悉子女出
    生之日起一年內以訴否認之，是以在未受有該勝訴確定判決以前，該子女在法律
    上不能不認為夫之婚生子女，無論何人皆不得為反對之主張，此有最高法院五十
    二年台上字第一二四０號、四十三年台上字第一一八０號、二十三年上字第三四
    七三號、七十五年台上字第二○七一號判例意旨可資參照。本件原告謂被告丙○○之受胎及出生，均在其生母甲○○與被告乙○○之婚姻關係存續中，並已受推
    定為被告乙○○之婚生子女，有卷附戶籍謄本一紙可參，是以原告與被告丙○○
    間之法律關係即無不明確之處，縱或原告主觀上認其在法律上之地位有不妥之狀
    態存在，亦無法以法院判決確認除去其不妥之狀態。從而，原告提起本件訴訟，
    請求確認被告丙○○與被告乙○○間親子關係不存在，揆諸首揭說明，尚難認為
    有即受確認判決之法律上利益，無從准許，應予駁回。
肆、訴訟費用之依據：民事訴訟法第第八十五條第一項，判決如主文。
中　　　華　　　民　　　國　　九十一　年　　　十一　　　月　　十三　　　日
                                  臺灣新竹地方法院民事第一庭
　　　　　　　　　　　　　　　　　　法　　　官　許翠玲
右為正本係照原本作成。
如對本判決上訴，須於判決送達廿日內向本院提出上訴狀。
　　　　　　　　　　　　　　　　　　法院書記官　陳宏城
中　　　華　　　民　　　國　　九十一　年　　　十一　　　月　　十三　　　日
